Inventaris van het archief van dr. G.W.M. Huysmans [levensjaren 1902-1948], 1943-1948
Nationaal Archief, Den Haag
- MINISTER VAN ECONOMISCHE ZAKEN (juli 1946-januari 1948), B
  - STUKKEN BETREFFENDE Z1JN ECONOMISCH BELEID, B.2
    - Stukken van bijzondere aard, B.2.2
      - Bevordering van de nijverheid in Nederland, B.2.2.4
        - Industriële bedrijven, B.2.2.4.3
          - Stukken betreffende de indienststelling van de Aluminium Wals-en Persbedrijven n.v. in Utrecht en een geschil van dit bedrijf met de n.v. Nederlandsche Aluminium Maatschappij over de toepassing van bedrijfsvergunningen bij de aanwending van enkele fabricage-procèdès., augustus 1946-november 1947; 168; 1 omslag,
          - Ingekomen fotokopieën van een rapport van de vakgroep Dakpannen, houdende ondersteuning van pogingen om gebieden ten oosten van Gelderland en Limburg te annexeren vanwege de uitbreidingsmogelijkheid van steenbakkerijen, met begeleidbrief van de Maatschappij tot Financiering van het Nationaal Herstel., september 1946; 169; 1 omslag
          - Doorslag van een verzoek aan het directoraat Handel en Industrieel Beleid om een rapport over de Nederlandse Zoutindustrie, en van rappèls., september, oktober 1946; 170; 3 stukken
          - Ingekomen nota van J. Philips over de overname van de Zwakstroomafdeling van de n.v. Siemens door de n.v. Philips Gloeilampenfabrieken, met doorslag van een memorandum aan het directoraat Handels-en Industrieel Beleid., 14, 16 oktober 1946; 171; 2 stukken
          - Ingekomen nota van N.N. (vermoedelijk Hintgens) ter toelichting van een aanvrage voor een bedrijfsvergunning voor de vervaardiging van boekjes sigarettenpapier, met doorslag van een memorandum aan het directoraat Handels- en Industrieel Beleid., 24 oktober 1946 en z.d; 172; 2 stukken
          - Doorslagen van nota's aan het directoraat Handels-en Industrieel Beleid over het samengaan van Honig's Kunstharsindustrie en de Billitonmaatschappij bij de bouw van een fabriek in Rotterdam., oktober 1946-januari 1947; 173; 1 omslag
          - Stukken betreffende een kredietverlening van de Nederlandse regering aan de Michelin-bandenfabrieken in 's-Hertogenbosch., oktober 1946-juni 1947; 174; 1 omslag
          - Stukken betreffende een onderzoek van G.A. Kohnstamm en W.L. van Lakerveld naar de verwerking van turf in Drenthe en de mogelijkheid tot industrialisatie aldaar., oktober 1946-juli 1947; 175; 1 omslag
          - Stukken betreffende een verzoek van gedeputeerde staten van Friesland om subsidie voor een kanaal naar Drachten ten behoeve van de vestiging van de n.v. Landbouwwerkenindustrie Marmora en een daarop volgend onderzoek naar de kredietwaardigheid van dit bedrijf., november 1946-december 1947; 176; 1 omslag
          - Ingekomen anoniem memorandum, vermoedelijk van de secretaris-generaal, over een aantal lopende zaken betreffende kleiwarenfabrieken., Z.j. (ca. januari 1947); 177; 1 stuk
          - Doorslag van een memorandum aan de president-directeur van de Maatschappij tot Financiering van het Nationaal Herstel n.v. over moeilijkheden rond de financiering van de n.v. Hollandsche Optiekfabriek te Brummen, met ingekomen antwoord., maart, april 1947; 178; 2 stukken
          - Stukken betreffende werkzaamheden van een studiecommissie voor de automobielindustrie., maart-juni 1947; 179; 1 omslag
          - Ingekomen brief van de Maatschappij tot Financiering van het Nationaal Herstel over de oprichting van een olieraffinaderij bij Pernis door The Texas Company., 16 april 1947; 180; 1 stuk
          - Ingekomen brief van de Maatschappij tot Financiering van het Nationaal Herstel n.v. houdende een verzoek om spoed bij de afwikkeling van de aanvrage om een bedrijfsvergunning door de Chemische fabriek "Synres"., 19 april 1947; 181; 1 stuk
          - Ingekomen rapporten van het Rijksbureau voor textiel en C. van Stolk in de Verenigde Staten over de textielsituatie in Nederland en in de wereld., april-mei 1947; 182; 1 omslag
          - Stukken betreffende verzoeken van militairen uit Nederlands Indie om inlichtingen over de mogelijkheid van versnelling van de wapenindustrie., april-mei 1947; 183; 1 omslag
          - Stukken betreffende een reis van J.C. Keller naar de Verenigde Staten ter orientatie op bouwtechnische procédés en op mogelijke samenwerking ten behoeve van de fittingindustrie, met correspondentie over de vestiging van de n.v. Ubbink- Fittingfabrieken in Doetinchem., april-juli 1947; 184; 1 omslag
          - Doorslag van een nota aan D.P. Spierenburg over de suggesties van de Belgische minister van economische Zaken en Middenstand over het sluiten van de Glasfabriek Schiedam., 13 mei 1947; 185; 1 stuk
          - Doorslag van een brief aan J. Duvieusart, minister van Economiscne Zaken en Middenstand van België, houdende verzoeken om inlichtingen over de ontwikkeling van ijzerbreedbandindustrieën in België en over eventuele Belgische bedenkingen bij de verlening van een bedrijfsvergunning aan Louis Regout, directeur van de "Mosa Stella" in Maastricht, voor het vervaardigen van vloertegels, met ingekomen antwoord., mei, juli 1947; 186; 2 stukken
          - Correspondentie over een protest van de Rotterdamsche Heerenkleedingfabriek n.v. "Roklefa" naar aanleiding van een voorlopige afwijzing van een vergunning voor uitbreiding., juni - juli 1947; 187; 1 omslag
          - Ingekomen brief van de directie van de Koninklijke Nederlandsche Zoutindustrie naar aanleiding van opmerkingen van Huysmans overdoor de n.v. voorgestelde statutenwijzigingen, met doorslag van het antwoord., 6, 9 september 1947; 188; 2 stukken
          - Ingekomen brief van minister-president L.J.M. Beel over de vestiging van Berghaus als groot-industrieel in Nederland met doorslag van een nota aan de directeur-generaal van Handel en Nijverheid., december 1947; 189; 2 stukken
        - transportwezen, B.2.2.4.4
          - Stukken betreffende berichten over opmetingen in België en Duitsland voor een te graven kanaal van Luik naar de Rijn., juli-september 1946; 190; 1 omslag
          - Ingekomen brief van de president-directeur van de Maatschappij tot Financiering van het Nationaal Herstel, begeleidende een afschrift van een brief van P. Lieftinck, minister van Financiën, aan H. Vos, minister van Verkeer en Waterstaat, over de financiering van de zeescheepvaart., 6 januari 1947; 191; 2 stukken
          - Doorslag van een nota aan de secretaris-generaal, houdende verzoek om inlichtingen over een wetsontwerp tot regeling van het vervoer van goederen met vrachtauto's., 23 juni 1947; 192; 1 stuk,
      - Bevordering van de handel, B.2.2.5
        - goederenhandel, B.2.2.5.1
          - in het binnenland, B.2.2.5.1.1
            - Correspondentie met P. Lieftinck, minister van Financiën, en de secretaris-generaal van Economische Zaken over de toezending van een dossier inzake een overeenkomst tussen de Staat der Nederlanden en de Steenkolen Handelsvereniging in Utrecht., augustus 1946; 193; 3 stukken
            - Stukken betreffende een verzoek om inlichtingen over de deelneming van de Staatsmijnen in een verkooporganisatie voor chemische produkten., februari -maart 1947; 194; 1 omslag
            - Correspondentie over een verzoek van de n.v. Kaufmann's huidenhandel te Rotterdam om verlenging van de door de wet op de Vennootschapsbelasting gestelde compensatietermijn., juli-augustus 1947; 195; 3 stukken
          - met het buitenland, B.2.2.5.1.2
            - Ingekomen brief van C.L.W. Fock, regeringscommissaris in algemene dienst, over mogelijkheden van wederzijdse in- en uitvoer van Duitse en Nederlandse wetenschappelijke werken., 10 juli 1946; 196; 1 stuk
            - Ingekomen exportramingen voor de industriële sector van de afdeling Planning van het ministerie van Handel en Nijverheid en van het directoraat Buitenlandse Economische Betrekkingen, met begeleiden rapporten van het directoraat Herstel en Voorziening., juli 1946; 197; 1 omslag
            - Correspondentie over de werkzaamheden van Udink ten Cate als importeur van goederen uit Duitsland buiten de officiële goedkeuring van de Gealliëerden om., augustus, oktober 1946; 198; 1 omslag
            - Ingekomen notulen van de vergadering van de Commissie tot Bevordering van de Export op 15 oktober 1946. Gestencild., 22 oktober 1946; 199; 1 stuk
            - Doorslag van een memorandum aan het directoraat Herstel en Voorziening over de regeling van de export van textiel., 25 oktober 1946; 200; 1 stuk
            - Correspondentie, gevoerd naar aanleiding van verzoeken om inlichtingen over de invoer van stolen pijpen uit Tsjecho-Slowakije., oktober 1946-januari 1947; 201; 1 omslag
            - Stukken betreffende de oprichting van een Nederlandse Trustmaatschappij voor de Handel met het Buitenland en de vaststelling van delegates van bedrijfstakken in deze maatschappij., november 1946-februari 1947; 202; 1 omslag
            - Stukken betreffende bemiddelingsactiviteiten van de regering ten behoeve van de gebroeders Brenninkmeijer bij een reis naar Duitsland ter reorganisatie van hun kledingmagazijnen aldaar., november 1946-maart 1947; 203; 1 omslag
            - Stukken betreffende onderhandelingen met Argentinië over de sluiting van een handelsovereenkomst., maart 1947; 204; 1 omslag
            - Stukken betreffende een conference van de Wereld- Handelsassociatie in Geneve met nadere correspondentie over de import van wijn en gedestilleerd., april-augustus 1947; 205; 1 omslag
            - Doorslag van een nota aan de secretaris-generaal van Economische Zaken over de mogelijkheid van controle op de invoer van militaire goederen., 7 mei 1947; 206; 1 stuk
            - Stukken betreffende pogingen van de Nederlandse regering om bij de Engelse en Amerikaanse regering de toelating van export van vis naar de Engelse bezettingszone in Duitsland te bevorderen., juli-september 1947; 207; 1 omslag
            - Ingekomen uittreksel van een brief van de n.v. Nederlandse Eieren Export -Centrale aan de Centrale Dienst voor In-en Uitvoer naar aanleiding van het verzoek van de exportcentrale om naar Spanje te mogen uitvoeren, met een doorslag van aantekeningen over daarmee in verband staande verwikkelingen bij levering van eieren aan Italië., 1947 en z.j; 208; 2 stukken
            - Ingekomen anonieme nota over een mededeling van de firma Bloeme over een voorstel van België, om aan de betaling van door Nederland uit de Verenigde Staten ingevoerd spek te voldoen in ruil voor eieren uit Nederland., Z.j; 209; 1 stuk
        - geldverkeer, B.2.2.5.2
          - Ingekomen verzoek van de directie van de Incassobank n.v. te Amsterdam om een audiëntie bij Huysmans naar aanleiding van plannen tot een fusie met de Nederlandse Middenstandsbank, met nota's over deze fusie., 23 november 1946; 210; 1 omslag
          - Correspondentie met H.A.. Kaag, hoogleraar in de economie aan de Economische Hogeschool in Tilburg, over wetsontwerpen betreffende naasting van aandelen van de Nederlandse Bank., maart-april 1947; 211; 3 stukken
          - Correspondentie over de sanering van het assurantie-bemiddelingsbedrijf., december 1947; 212; 1 omslag
          - "Enige beskouwings oor die wisselkoerse in teorie en praktyk", installatierede van H.J. Wijnholds, hoogleraar in handel, geld- en bankwezen aan de universiteit van Pretoria. Gedrukt., 1947; 213; 1 deeltje
        - prijsbeheersing, B.2.2.5.3
          - Ingekomen brochure van H.P.W. van Ravesteyn "over den zin van prijzen en prijsschommelingen in verband met de bedrijfseconomische leer van de winst"., 12 december 1945; 214; 1 katern
          - Correspondentie, gevoerd naar aanleiding van een rapport van de Interdepartementale Commissie van Overleg inzake de Loon- en Prijspolitiek en adviezen van de Raad van Economische Aangelegenheden hierover., september 1946-maart 1947; 215; 1 omslag
          - Stukken betreffende de installatie van een centrale adviescommissie voor de Prijspolitiek., november, december 1946; 216; 1 omslag
          - Correspondentie, gevoerd naar aanleiding van een voorstel om de uniforme kolenprijzen variabel te maken naar gelang de afstand van het vervoer., januari-april 1947; 217; 1 omslag
          - Doorslag van een memorandum aan het directoraat-generaal van Handel en Nijverheid, houdende een verzoek om inlichtingen over de voorbereiding van een ontwerp-kartelwet., 27 februari 1947; 218; 1 stuk
          - Ingekomen nota van het directoraat-generaal van de Prijzen, houdende een concept-regeringsverklaring over de doorberekening van de gewijzigde omzetbelasting in de prijzen, met nota van Huysmans aan de Raad voor Economische Aangelegenheden. Gestencild, getypt., 16, 17 juni 1947; 219; 4 stukken
          - Nota van Huysmans aan de Raad voor Economische Aangelegenheden over "de bevoegdheden Inzake de prijzenpolitiek". Afschrift, met concepten., augustus 1947; 220; 1 omslag
      - buitenlandse economische betrekkingen, B.2.2.6
        - België en Luxemburg, B.2.2.6.1
          - Stukken betreffende besprekingen over de totstandbrenging van een Belgisch- Nederlands-Luxemburgse economische unie., augustus 1946-juni 1947; 221; 1 omslag
          - Stukken betreffende een gastcollege van Huysmans in de economische faculteit van de universiteit van Leuven over "eenige aspecten van de Belgisch-Luxemburgs-Nederlandse economische samenwerking"., december 1946-januari 1947; 222; 1 omslag
          - Correspondent!e met E.J.E.M.H. Jaspar, secretaris-generaal van de Nederlands-Belgisch-Luxemburgse Douane-overeenkomst., januari-december 1947; 223; 1 omslag
          - Correspondentie met F.X. van der Straten Waillet, minister van Buitenlandse Handel van België., maart 1947-januari 1948; 224; 1 omslag
          - Briefwisseling met B.Ph. van Harinxma thoe Slooten, Nederlands ambassadeur in Brussel., september-december 1947; 225; 1 omslag
        - Duitsland, B.2.2.6.2
          - "Eenige algemeene beschouwingen over de economische situatie van Duitschland" door de Economische Voorlichtingsdienst, afdeling Onderzoek. Gestencild., 30 augustus 1946; 226; 1 omslag
            Dit rapport is in tweevoud aanwezig.
          - Stukken betreffende de werkzaamheden van H.M. Hirschfeld, regeringscommissaris in algemene dienst, ter voorbereiding van economische en financiële vraagstukken inzake een vredesverdrag met Duitsland en ter behartiging van de Nederlandse financiële en economische belangen aldaar., oktober 1946-maart 1947; 227; 1 omslag
          - Stukken betreffende een bezoek van een Amerikaanse en Britse delegatie aan Nederland ter bespreking van Nederlandse economische belangen in West-Duitsland., oktober-december 1946; 228; 1 omslag
        - Verenigde Staten van Amerika, B.2.2.6.3
          - Correspondentie, gevoerd naar aanleiding van een "Nota inzake wenschelijkheid en mogelijkheid van Nederlandsch-Amerikaansche samenwerking op industriëel gebied" door de Nederlandsche Handel-Maatschappij., augustus -december 1946; 229; 1 omslag
          - Correspondentie met M.P.L. Steenberghe in de Verenigde Staten, met bijlagen., augustus-december 1946; 230; 1 omslag
          - Doorslag van een memorandum aan de directoraten Herstel en Voorziening en Buitenlandse Economische Betrekkingen over de mogelijkheid van een handelsmissie naar Canada en door de Verenigde Staten te verlenen kredieten., 8 oktober 1946; 231; 1 stuk
          - Doorslag van een nota aan de Economische Voorlichtingsdienst, houdende commentaar op tentoongestelde waar op een stand van de Kamer van Koophandel en de Nederlandse Vereniging voor Vreemdelingenverkeer in het Rockefellercenter in New York., 11 februari 1947; 232; 1 stuk
          - Stukken betreffende suggesties van N.J. Polak en H.F. van Walsumover te voeren propaganda in de Verenigde Staten voor de belangen van Nederland., juni-juli 1947; 233; 1 omslag
          - Doorslag van een brief aan minister-president L.J.M. Beel, over de kanalen, waarlangs gegevens betreffende de bij de Marshall-besprekingen in te nemen standpunten de Nederlandse gedelegeerden dienen te bereiken., 13 november 1947; 234; 1 omslag
        - overige betrekkingen, B.2.2.6.4
          - Correspondentie over mogelijkheden om de Jaarbeurs in Utrecht uit te breiden., juli 1946-september 1947; 235; 1 omslag
          - Doorslag van een nota aan de directeur-generaal Buitenlandse Economische Betrekkingen over een onderhoud met M.R. Kohli, gezant van Zwitserland, over door Zwitserland te verlenen kredieten aan Nederland in ruil voor exportgoederen, met naderhand gevoerde correspondentie met Kohli., oktober 1946-augustus 1947; 236; 1 omslag
          - Stukken betreffende een bezoek van minister Huysmans aan Ierland., mei-juli 1947; 237; 1 omslag
          - Stukken betreffende een conferentie van de Commissie voor Europese Economische Samenwerking in Parijs., mei-september 1947; 238; 1 omslag
          - Correspondentie over de afgelasting van een bezoek van Shinwell, minister van Economische Zaken van Groot Brittannië aan de Staatsmijnen., juli -augustus 1947; 239; 4 stukken
          - Ingekomen rapporten van J. Meijnen, directeur van de Algemene Kunstzijde Unie n.v. en E.B.F.R.G. Wittert van Hoogland over hun bevindingen tijdens een reis naar Tsjecho-Slowakije, met doorslag van een antwoord naar aanleidtng van een in dit rapport voorgestelde reis van Huysmans., augustus-september 1947; 240; 3 stukken
          - Correspondentie met W. van Tets, Nederlands gezant in lerland., september-december 1947; 241; 1 omslag
          - Stukken betreffende de vaststelling van een Nederlandse delegatie naar een conferentie van de Sociale en Economische Raad van de Verenigde Naties in Havanna., oktober-december 1947; 242; 1 omslag
      - betrekkingen met overzeese gebiedsdelen, B.2.2.7
        - Stukken betreffende een bezoek van P.F.S. Otten, president-directeur van de n.v. Philips Gloeilampen~fabrieken in Eindhoven aan Indonesië., juni 1946; 243; 1 omslag
        - Ingekomen rapporten over de economische toestand in Indonesië, met ingekomen brieven van ondernemers., juli 1946-december 1947; 244; 1 omslag
        - Notulen van de eerste bespreking in het coördinatie-college Indië-Nederland, met doorslagen van uitgaande brieven aan leden van dit college., januari-februari 1947; 245; 1 omslag
        - Correspondentie over een verzoek van W. Bruynzeel om van Nederlandse zijde invloed uit te oefenen op de Staten van Suriname bij hun beraadslaging over toekenning van een concessie voor de vestiging van een houtbedrijf aldaar., februari 1947; 246; 3 stukken
        - Stukken betreffende het optreden van Nederlandse adviseurs in Indonesië bij onderhandelingen over de vereffening van koloniale schulden, de aanknoping van economische berrekkingen tussen Nederland en Indonesië en de rehabilitatie van Nederlandse ondernemingen in Indonesië., 1947; 247; 1 omslag
- NEVENACTIVITEITEN, C
  - Stukken betreffende een bijdrage van Huysmans in de bundel "Nederlands Economisch Herstel" over "Kapitaalvoorziening"., juli-december 1946; 248; 1 omslag
  - Stukken betreffende zijn voorzitterschap van een comité tot herdenking van het 25-jarig hoogleraarschap van N.J. Polak., oktober 1946-januari 1947; 249; 1 omslag